【裁判字號】    95,訴,886
【裁判日期】    950927
【裁判案由】    毒品危害防制條例
【裁判全文】
臺灣士林地方法院刑事判決               95年度訴字第886號
公  訴  人  臺灣士林地方法院檢察署檢察官
被      告  甲○○
上列被告因違反毒品危害防制條例案件，經檢察官提起公訴（95
年度毒偵字第1246號），被告為有罪之陳述，本院合議庭裁定改
行簡式審判程序，並判決如下：
    主  文
甲○○連續施用第一級毒品，累犯，處有期徒刑捌月，扣案之海
洛因壹包（驗餘淨重柒點零玖公克）沒收銷燬。
    事  實
一、甲○○前因施用毒品案件，經裁定送觀察、勒戒後，認無繼
    續施用毒品之傾向，經臺灣士林地方法院檢察署檢察官於民
    國91年7 月1 日以91年度毒偵字第719 號為不起訴處分確定
    。復因施用第2 級毒品安非他命案件，經裁定送觀察、勒戒
    後，認有繼續施用毒品之傾向，嗣經本院裁定令入戒治處所
    施以強制戒治，於93年1 月9 日因毒品危害防制條例修正而
    於該日停止戒治釋放，並由臺灣士林地方法院檢察署檢察官
    以92年度毒偵字第162 號聲請簡易判決處刑，經本院以92年
    度士簡字第580 號判處有期徒刑5 月確定，於93年6 月8 日
    執行完畢。詎猶不知悛悔，於前案觀察勒戒執行完畢後5 年
    內，復基於施用第1 級毒品海洛因之概括犯意，於94年4 月
    間起至94年6 月17日某時止，在臺北縣汐止市○○○街23巷
    3 弄1 號5 樓及臺北縣汐止市○○街17號5 樓之2 之居所，
    以將海洛因置入香菸中，再點燃香菸吸食產生煙霧之方式，
    約1至2天1 次，連續施用第1 級毒品海洛因多次。嗣於94年
    6 月17日下午1 時許，為警在臺北縣汐止市○○街17號1 樓
    大廳搜索查獲，並自其身上扣得第1 級毒品海洛因1 包（驗
    餘淨重7.09公克）
二、案經臺北縣政府警察局金山分局報請臺灣士林地方法院檢察
    署檢察官偵查起訴。
    理  由
一、前述犯罪事實，業據被告甲○○於本院準備程序及審理時供
    認不諱（見95年9 月13日準備程序筆錄及審判筆錄），又被
    告為警查獲時，經採集其尿液送檢驗結果，呈嗎啡類陽性反
    應，有臺灣檢驗科技股份有限公司95年4 月18日編號CH/200
    6/40248 號濫用藥物尿液檢驗報告在卷可稽，復有海洛因1
    包扣案可資佐證，而扣案之白粉1 包，經送鑑定結果，有法
    務部調查局94年9 月22日調科壹字第040003931 號鑑定通知
    書在卷可憑（見9984號偵查卷第126 頁），足證被告自白與
    事實相符。本件事證明確，被告施用海洛因犯行堪以認定。
二、按犯毒品危害防制條例第10條之施用毒品罪者，檢察官應聲
    請法院裁定令被告入勒戒處所觀察、勒戒。觀察、勒戒後，
    檢察官依據勒戒處所之陳報，認受觀察、勒戒人無繼續施用
    毒品傾向者，應即釋放，並為不起訴處分；認受觀察、勒戒
    人有繼續施用毒品傾向者，檢察官應聲請法院裁定令入戒治
    處所施以強制戒治。經觀察、勒戒或強制戒治執行完畢釋放
    後，五年內再犯毒品危害防制條例第10條之罪者，檢察官或
    少年法院應依法追訴或裁定交付審理，毒品危害防制條例第
    20條第1 項、第2 項、第23條第2 項分別定有明文。查被告
    前因施用毒品案件，經裁定送觀察、勒戒後，認無繼續施用
    毒品之傾向，經臺灣士林地方法院檢察署檢察官於91 年7月
    1 日以91年度毒偵字第719 號為不起訴處分確定，有全國刑
    案資料查註紀錄表、法務部全國檢察官線上查詢刑案人犯在
    監所最新資料報表各1 份在卷可稽，被告於觀察勒戒執行完
    畢釋放後，5 年內再犯毒品危害防制條例第10條之罪，經檢
    察官提起公訴，本院應予審理。又被告行為後，刑法第56條
    連續犯之規定，業於94年2 月2 日修正公布刪除，並於95年
    7 月1 日施行，則被告之犯行，因行為後新法業已刪除連續
    犯之規定，此刪除雖非犯罪構成要件之變更，但顯已影響行
    為人刑罰之法律效果，自屬法律有變更，依新法第2 條第1
    項規定，比較新、舊法結果，仍應適用較有利於被告之行為
    時法律即舊法論以連續犯（最高法院95年第8 次刑事庭會議
    決議參照）。再按海洛因係毒品危害防制條例第2 條第2 項
    第1 款所稱之第1 級毒品。核被告施用海洛因之行為，係犯
    毒品危害防制條例第10條第1 項之施用第1 級毒品罪，被告
    持有海洛因進而施用，其持有海洛因之低度行為應為施用海
    洛因之高度行為所吸收，不另論罪。被告先後多次施用海洛
    因之犯行，時間緊接，所犯罪名相同，顯係基於概括犯意為
    之，為連續犯，應依修正前刑法第56條之規定論以一罪，並
    加重其刑。又被告前因施用毒品案件，經本院以92年度士簡
    字第580 號判決處有期徒刑5 月確定，於93年6 月8 日執行
    完畢，有臺灣高等法院被告前案紀錄表附卷可參，其於有期
    徒刑執行完畢5 年內，再犯有期徒刑以上之本罪，不論依修
    正前之刑法第47條，或修正後之刑法第47條第1 項之規定，
    均構成累犯，對被告而言並無有利或不利之情形，自不生新
    舊法比較之問題，應逕依修正前之刑法第47條之規定，論以
    累犯，並遞予加重其刑。爰審酌被告有施用毒品前科，素行
    不佳，犯罪次數，犯罪戕害自己身心健康，與犯罪後供認犯
    行等一切情狀，量處有期徒刑8 月。
三、扣案之海洛因1 包（驗餘淨重7.09公克），係查獲之第1 級
    毒品，不問屬於被告與否，應依毒品危害防制條例第18條第
    1 項前段之規定宣告沒收銷燬。
據上論斷，應依刑事訴訟法第299 條第1 項前段、第273 條之1
第1 項，毒品危害防制條例第10條第1 項、第18條第1 項前段，
刑法第2 條第1 項前段、第11條，修法前刑法第56條、第47條，
判決如主文。
本案經檢察官張世和到庭執行職務。
中    華    民    國    95    年    9     月    27    日
                  刑事第四庭法  官  周明鴻
以上正本證明與原本無異。
如不服本判決，應於判決送達後10日內，向本院提出上訴狀。
                            書記官  丁梅芬
中    華    民    國    95    年    10    月    3     日
論罪法條：
毒品危害防制條例第10條第1 項
施用第一級毒品者，處6 月以上5 年以下有期徒刑。


司法院資訊處製作；財團法人民間司法改革基金會備份。
